【裁判字號】    98,上訴,2662
【裁判日期】    991012
【裁判案由】    毒品危害防制條例
【裁判全文】
臺灣高等法院臺中分院刑事判決        98年度上訴字第2662號
上  訴  人  臺灣臺中地方法院檢察署檢察官
上  訴  人
即  被  告  戊○○
指定辯護人  本院公設辯護人  丙○○
上  訴  人
即  被  告  丁○○
選任辯護人  林期律師
上列上訴人因被告等違反毒品危害防制條例案件，不服臺灣臺中
地方法院98年度訴字第1783、2110、3709號中華民國98年11月4
日第一審判決（起訴案號：臺灣臺中地方法院檢察署98年度偵字
第9531、10475號，追加起訴案號：臺灣臺中地方法院檢察署98
年度偵字第12291號、98年10月21日審判筆錄，移送併辦案號：
臺灣臺中地方法院檢察署98年度偵字第13595號），本院判決如
下：
    主  文
上訴駁回。
    事  實
一、戊○○（綽號「阿德」）曾因違反毒品危害防制條例案件，
    經臺灣臺中地方法院分別判處有期徒刑1年、3月確定，嗣經
    裁定減刑為有期徒刑6月、1月又15日，並定應執行刑為有期
    徒刑7月，於民國96年11月7日縮短刑期執行完畢。丁○○（
    綽號「阿賓」）曾因違反毒品危害防制條例案件，經臺灣臺
    中地方法院判處有期徒刑8月、4月，應執行有期徒刑10月確
    定；復因違反毒品危害防制條例案件，經臺灣臺中地方法院
    判處有期徒刑9月確定，上開二案經接續執行，於96年4月12
    日假釋付保護管束，迄96年5月19日保護管束期間屆滿，未
    經撤銷假釋，以已執行完畢論。
二、戊○○、丁○○均明知海洛因係毒品危害防制條例2條第2項
    第1款所規定之第一級毒品，不得非法持有、販賣，竟意圖
    營利，分別為下列販賣海洛因之行為：
(一)戊○○於如附表所示時間、地點，以如附表所示方式，販賣
    如附表所示第一級毒品海洛因予如附表所示之購毒者，並收
    取如附表所示之價金。
(二)丁○○為自戊○○處免費取得毒品施用，竟與戊○○基於共
    同販賣海洛因之犯意聯絡，於如附表編號6所示時間、地點
    ，以如附表編號6所示方式，販賣如附表編號6所示第一級毒
    品海洛因予乙○○，戊○○並向乙○○收取新臺幣（下同）
    6,000元之價金。
三、案經臺灣臺中地方法院檢察署檢察官指揮臺中縣警察局移送
    偵查起訴、追加起訴及移送併辦。
    理  由
壹、程序部分：
一、按於第一審辯論終結前，得就與本案相牽連之犯罪或本罪之
    誣告罪，追加起訴。追加起訴，得於審判期日以言詞為之。
    刑事訴訟法第265條定有明文。又一人犯數罪者、數人共犯
    一罪或數罪者，為相牽連之案件。刑事訴訟法第7條第1款、
    第2款亦有明文。再者，追加起訴之目的乃為訴訟經濟，至
    於是否相牽連之案件，應就追加起訴時，為形式上之觀察，
    非以審理結果或檢察官嗣後更正或減縮部分犯罪事實，執為
    不得追加起訴之根據（最高法院90年度台上字第5899號判決
    要旨參照）。本件檢察官原起訴被告睡民華、洪有智販賣海
    洛因(業由本院98年度上訴字第2652號、第2663號判決在案
    )，嗣於98年6月2日以追加起訴書，認戊○○、丁○○與睡
    民華、洪有智為共同正犯，乃追加戊○○、丁○○為被告，
    並追加起訴戊○○、丁○○其他販賣海洛因之犯罪事實，其
    追加起訴當屬合法，不因公訴檢察官於98年10月21日原審審
    判期日，就共犯關係為部分減縮以釐清並確認追訴範圍而受
    影響。另公訴檢察官於原審98年10月21日審判期日，就被告
    洪有智其他販賣海洛因之犯罪事實為言詞追加起訴，依上開
    法律規定，亦屬合法。
二、按被告以外之人於審判外之陳述，雖不符刑事訴訟法第159
    條之1至之4之規定，而經當事人於審判程序同意作為證據，
    法院審酌該言詞陳述或書面陳述作成時之情況，認為適當者
    ，亦得為證據；當事人、代理人或辯護人於法院調查證據時
    ，知有刑事訴訟法第159條第1項不得為證據之情形，而未於
    言詞辯論終結前聲明異議者，視為有前項之同意，同法第
    159條之5定有明文。本案檢察官、被告二人及辯護人就相關
    證據之證據能力，並無意見（本院卷第91頁反面、第95頁)
    ，嗣於本院審理時，檢察官、被告及辯護人就提示之各項證
    據之證據能力，亦均表示無意見。本院審酌下列引用之各項
    證據作成時，並無不當違法之情形，認為以之作為判決之證
    據，亦屬適當，是依上開規定，該等證據均具有證據能力，
    合先敘明。
貳、實體部分：
一、被告戊○○部分：
(一)上訴人即被告戊○○有如附表編號1至9所示販賣海洛因之犯
    罪事實，業據其於警詢、偵查、原審及本院審理時坦白認罪
    （98年度偵字第12291號卷第36頁、第170頁、第176-177頁
    、原審卷第44頁反面、第143-147頁、本院卷第90頁反面、
    第138頁反面、第164頁正反面），核與證人段雲智、葉志平
    、乙○○、于鴻龍、張淑華等人證述向被告戊○○購買海洛
    因之情節相符（台中縣警察局刑警大隊第0000000000號警卷
    第22-24頁、第28-29頁、98年度偵字第12291號卷第10頁、
    第20頁、98年度他字第962號卷第44-45頁、第59-60頁、第
    62-63頁、第120-121頁、第135-136頁、第140頁、原審卷第
    75-76頁、第88-89頁、第130-131頁）。並經證人段雲智、
    乙○○、于鴻龍、葉志平、張淑華指認明確(同上偵查卷第
    10頁反面、第83頁、第98-99頁、第108-109頁、同上他字卷
    第122頁)。參諸證人段雲智經警查獲時採尿，亦驗出鴉片海
    洛因代謝物為陽性反應，有濫用藥物尿液檢驗報告附卷可稽
    (同上偵查卷第12頁正反面)；證人于鴻龍經警查獲時，並扣
    得其注射海洛因之針筒5支可佐(98年度他字第1959號卷第3
    頁、第5頁)；證人乙○○、張淑華均證稱：伊等有施用、注
    射海洛因，並有刑案資料查註紀錄表可參(同上他字卷第5頁
    反面、第117頁反面、第126-128頁)；證人葉志平證稱：伊
    平常有施用海洛因(原審卷第73頁反面)等情。足徵證人段雲
    智、于鴻龍、乙○○、張淑華、葉志平等人，確因施用海洛
    因而向被告戊○○購買毒品，渠等之證詞尚屬有據，益證被
    告戊○○之自白，確與事實相符。
(二)販賣海洛因係違法行為，非可公然為之，亦無公定價格，且
    容易分裝並增減分量，而每次買賣之價量，可能隨時依雙方
    關係深淺、資力、需求量及對行情認知、來源是否充裕、查
    緝是否嚴謹、購買者被查獲時供述購買對象之可能風險之評
    估等情形，而異其標準，非可一概而論。其販賣之利得，除
    被告坦承犯行或價量俱臻明確外，委難察得實情，惟販賣之
    人從價差或量差中牟利之方式雖異，其意圖營利之販賣行為
    則同一。加以我國對毒品海洛因之施用或販賣，查緝甚嚴，
    販賣海洛因之刑度極重，苟非意圖販賣營利，一般人焉有可
    能甘冒重刑而販賣海洛因。本案雖因未能查知被告戊○○販
    入毒品海洛因之成本，致無法查得其販賣海洛因之確實利潤
    為何，惟依前述之推論，參以被告戊○○於原審審理時坦承
    ：我買1錢2萬元，賣出去賺的錢不一定，買來的毒品會摻葡
    萄糖後再分裝販賣等語（原審卷第147頁），是被告戊○○
    確有意圖營利而販賣海洛因之犯意，應堪認定。
(三)綜上所述，被告戊○○有如附表所示販賣海洛因之犯行，事
    證已臻明確，其犯行洵堪認定。
二、被告丁○○部分：
(一)訊據上訴人即被告丁○○，坦承依被告戊○○之指示，駕車
    前往引導乙○○等人至被告戊○○住處之事實，惟矢口否認
    有何販賣第一級毒品海洛因之犯行，辯稱：引導乙○○、張
    淑華他們至戊○○家後，我就走了，他們交易海洛因時，我
    不在現場，不知道他們要做什麼云云。
(二)經查：
  1.被告丁○○於警詢坦承：「（問：據乙○○供稱於98年2月
    16日11時許，經由張淑華帶同至台中縣后里鄉○里○○○○
    道路，由你開車前來引導乙○○、張淑華至戊○○住處台中
    縣后里鄉○○路8號購買6,000元的海洛因，是否實在？請你
    詳述當天之情形？）我有帶同乙○○、張淑華去向戊○○購
    買海洛因，購買多少錢我不知道。當天我在戊○○的住處，
    由張淑華撥打戊○○持用的電話，然後戊○○告訴我張淑華
    要帶朋友來購買海洛因毒品，戊○○就叫我一人開車去台中
    縣后里鄉○里○○○○道路，帶他們兩人到戊○○住處」等
    語（見98年度偵字第12291號卷第53頁反面）；其嗣於偵查
    中亦坦承：「我有帶人去找綽號『阿德』之戊○○購買毒品
    ，...乙○○是和張淑華一起去的。」、「因為張淑華打電
    話來說找不到路，綽號『阿德』之戊○○叫我去帶他們。」
    、「我承認幫忙乙○○向綽號阿德的戊○○購買毒品」等語
    （98年度他字第962號卷第147頁反面-148頁）。被告之上開
    警詢、偵查筆錄，經本院勘驗錄音光碟結果，與其供述之內
    容相符，有勘驗筆錄及勘驗內容可稽(本院卷第117頁反面-
    第118頁、第124頁反面-第125頁反面、第139頁正反面、第
    141頁反面-第143頁)。足見被告丁○○知悉乙○○欲購買毒
    品，而依被告戊○○之指示，前往引導乙○○、張淑華至被
    告戊○○住處交易毒品。其事後翻異前詞，辯稱不知乙○○
    、張淑華前來被告戊○○住處要做何事云云，顯非可採。
  2.證人乙○○於98年2月17日17時30分經警查獲時，即指其毒
    品來源為綽號「阿彬」之丁○○及綽號「阿德」之戊○○
    (98年度偵字第12291號卷第77頁)；嗣繼指稱：伊由張淑華
    聯絡，開車載張淑華，經綽號「阿賓」之引導，於98年2 月
    16日11時許前往「阿德」住處購買6000元海洛因(同上偵查
    卷第79-80頁)；並指認綽號「阿德」即為戊○○，綽號「阿
    彬」、「阿賓」即為丁○○(同上偵查卷第83頁)。證人乙○○嗣於偵查中結證：「（問：毒品到底向何人購買？）張淑
    華帶我去買毒品，聯絡是張淑華聯絡的，我們到『阿德』家
    ，在『阿德』家由『阿賓』交給我，『阿德』就是戊○○，
    『阿賓』就是丁○○。」、「（問：聯絡購買毒品過程？）
    張淑華聯絡好，叫我開車到高速公路后里收費站旁的產業道
    路，『阿賓』開一台藍色NEON，車牌PE－6229的車子，帶我
    們到一家三合院，我看到『阿德』站在房子裡，『阿賓』帶
    我們進去，他們使個眼神，『阿德』就頭點一下，意思是告
    訴『阿賓』從房間的木製櫃子裡打開，拿出1包6000元的海
    洛因交給我，我當場給他錢。」等語（98年度他字第962號
    卷第140頁）；其於原審亦結證：我有透過張淑華聯絡買海
    洛因6000元，約在后里收費站旁的鄉○○路見面，「阿賓」
    開車引導我們到房子的地方，我錢放在床上，看到戊○○給
    丁○○使一個臉色，丁○○就從櫥櫃把毒品拿出來，是將毒
    品放在床上，還是直接交給我，我不記得了等語（原審卷第
    88-89頁）；而證人乙○○於本院審理中，仍稱認識被告戊○○、丁○○二人，其於警詢之前開陳述是實在(本院卷第
    160頁正反面)。觀諸證人乙○○於警詢、偵查、原審及本院
    之證詞，其陳述始終一致，並指認明確，甚至連被告戊○○
    與丁○○間使眼神、臉色之細微舉止，均能清楚描述，若非
    親身經歷目睹，何能如此？依其證述內容，被告丁○○除開
    車引導至戊○○住處外，並依戊○○之示意，自櫥櫃內取出
    海洛因，供作交易之用。
  3.證人張淑華於偵查中結證：「（問：為何帶乙○○去買毒品
    ？）乙○○打電話給我說，看我有沒有朋友有東西可以買，
    他的意思是要買毒品，我知道『阿德』有在賣，就幫他打電
    給『阿德』，跟『阿德』約在后里收費站附近，我坐乙○○
    的車子去，到那裡『阿賓』開車來，就去『阿德』家，我並
    不知道『阿德』家在哪裡，到『阿德』家，乙○○拿6000元
    給『阿德』，『阿德』給他1包毒品，我們就回家了。」、
    「（問：所講的『阿賓』是何人？）丁○○，我在警局有指
    認，...『阿德』就是戊○○，我在警局也有指認。」等語
    （98年度他字第962號卷第135-136頁），並就「阿德」為戊○○、「阿賓」為丁○○及乙○○其人，均指認明確(同上
    他字卷第122-124頁)。證人張淑華前揭所證：乙○○拿6000
    元給「阿德」，「阿德」給他1包毒品等語，乃指毒品交易
    之大概過程；而證人乙○○前揭所證：到「阿德」的房子裡
    ，我錢放在床上，看到被告戊○○給被告丁○○使一個臉色
    ，被告丁○○就從櫥櫃把毒品拿出來交付等情，乃係較為細
    節之過程，尚難指二者有何矛盾之處。又證人張淑華於原審
    就被告丁○○有無帶路、交易時有無在場、在被告戊○○住
    處有否看到丁○○等情，或證述忘記了，或稱沒有印象了（
    原審卷第130-131頁），應係歷經時日而不復記憶，自難執
    為有利被告丁○○之認定。
  4.證人戊○○雖於原審證稱：丁○○只是帶乙○○、張淑華來
    我家，之後他就走了，他不知道他們來找我做什麼云云（原
    審卷第128頁）。惟戊○○之前開證詞，與被告丁○○之前
    揭供述及證人乙○○之證述內容，顯不相符，應係為迴護被
    告丁○○而附合其辯解之說詞，尚難採信，無從執為有利於
    被告丁○○之認定。
  5.綜合被告丁○○之前揭供述及證人乙○○、張淑華之上開證
    詞，堪認被告丁○○確實知悉乙○○欲購買毒品，而引導乙○○、張淑華至被告戊○○住處，由乙○○向被告戊○○購
    買6000元之海洛因，被告丁○○經被告戊○○示意後，自櫥
    櫃內拿出並交付該交易之毒品。
  6.按共同正犯之成立，祇須具有犯意之聯絡，行為之分擔，既
    不問犯罪動機起於何人，亦不必每一階段犯行，均經參與（
    最高法院34年上字第862號判例參照）。又共同實施犯罪行
    為之人，在合同意思範圍以內，各自分擔犯罪行為之一部，
    相互利用他人之行為，以達其犯罪之目的者，即應對於全部
    所發生之結果，共同負責（最高法院28年上字第3110號判例
    參照）。本件被告丁○○既知悉乙○○係要向被告戊○○購
    買海洛因之人，仍依被告戊○○之指示，前往引導乙○○、
    張淑華至被告戊○○住處，再依被告戊○○之示意，經手取
    出供交易之毒品，顯係參與犯罪構成要件之一部，自屬分擔
    實施之犯罪行為，應為共同正犯，而不能以幫助犯論（最高
    法院45年台上字第473號判例參照）。
(三)被告戊○○販賣海洛因，具有從中圖取利益之事實，業如前
    述，而被告丁○○為獲得被告戊○○免費提供毒品施用(98
    年度偵字第10475號卷第18頁)，乃參與上開販賣海洛因予乙○○之行為，顯見被告丁○○共同販賣海洛因，亦具有營利
    之意圖。
(四)綜上所述，被告丁○○前揭所辯，為卸責之詞，不足採信。
    其有如附表編號6所示共同販賣第一級毒品海洛因之犯行，
    事證已臻明確，其犯行洵堪認定。
三、新舊法比較：
    被告戊○○、丁○○行為後，毒品危害防制條例業於98年5
    月20日修正公布。查法規之制定與法規之修正，如有特定生
    效日之必要者，依中央法規標準法第14條或第20條第2項準
    用第14條之規定，應分別特定其施行日期；法規制定或前次
    修正基於特殊因素所特定之施行日期，並不適用於日後修正
    或再次修正之條文；法律之制定或修正，若未明定施行日期
    者，中央法規標準法雖未規定應自何時生效，然法律既經制
    定或修正並經總統公布，自應依一般原則，自公布日起算至
    第三日發生效力。基於以上說明，則98年5月20日修正公布
    之毒品危害防制條例第4條、第17條規定，當於同年5月22
    日生效施行。從而，自應依刑法第2條第1項規定，比較應適
    用之法律。查修正之毒品危害防制條例第4條第1項，已將罰
    金刑數額由一千萬元提高至二千萬元；另增訂毒品危害防制
    條例第17條第2項，明定於偵查及審判中自白者，減輕其刑
    。則綜合比較第4條第1項、第17條第2項結果，修正之法律
    較有利於被告戊○○，有關被告戊○○之罪刑，自應全部適
    用最有利之修正後規定。至被告丁○○部分，因其不符合該
    條例第17條第2項之減輕其刑規定，修正之法律既將罰金刑
    提高，自應適用修正前毒品危害防制條例第4條第1項之規定
    ，較有利於被告丁○○。
四、論罪科刑部分：
(一)查海洛因係毒品危害防制條例第2條第2項第1款所規定之第
    一級毒品，不得非法持有、販賣。核被告戊○○各次販賣海
    洛因所為，均係犯毒品危害防制條例第4條第1項之販賣第一
    級毒品罪；被告丁○○所為，則係犯修正前毒品危害防制條
    例第4條第1項之販賣第一級毒品罪。被告戊○○、丁○○持
    有第一級毒品海洛因之低度行為，應各為販賣之高度行為所
    吸收，均不另論罪。
(二)被告戊○○、丁○○就附表編號6所示販賣第一級毒品海洛
    因之犯行，互有犯意聯絡及行為分擔，業如前述，均為共同
    正犯。
(三)被告戊○○曾因違反毒品危害防制條例案件，經臺灣臺中地
    方法院分別判處有期徒刑1年、3月確定，嗣經裁定減刑為有
    期徒刑6月、1月又15日，並定應執行刑為有期徒刑7月，於
    96年11月7日縮短刑期執行完畢。丁○○曾因違反毒品危害
    防制條例案件，經臺灣臺中地方法院判處有期徒刑8月、4月
    ，應執行有期徒刑10月確定；復因違反毒品危害防制條例案
    件，經臺灣臺中地方法院判處有期徒刑9月確定，上開二案
    經接續執行，於96年4月12日假釋付保護管束，迄96年5月19
    日保護管束期間屆滿，未經撤銷假釋，以已執行完畢論。有
    臺灣高等法院被告前案紀錄表在卷可按，被告等於有期徒刑
    執行完畢後5年內，故意再犯本件有期徒刑以上之罪，均為
    累犯，除法定刑為死刑、無期徒刑部分，依法不得加重外，
    其餘罰金刑部分均應依刑法第47條第1項之規定加重其刑。
(四)本件被告戊○○、丁○○均有多次施用毒品之前科，其等身
    染施用毒品之惡習，進而為本件販賣毒品之行為，究其原由
    ，當係肇因於被告戊○○、丁○○本身無法戒絕毒品，亦不
    知尋覓適當之機構協助導正。其等販賣毒品之行為雖不可取
    ，惟各次所得金額僅500元至6,000元不等，顯見被告戊○○
    、丁○○販賣之數量甚少，相對於長期且大量販賣毒品之大
    毒梟，其等對社會治安及國民健康所造成之危害尚屬較輕。
    被告戊○○、丁○○雖因一時失慮而觸犯重典，然刑罰除制
    裁之功能外，更寓有教育、感化之目的，使誤入歧途而有心
    改善者，能早日復歸社會，是本件被告戊○○、丁○○所犯
    販賣第一級毒品海洛因之情節，不免有情輕法重之情形，其
    等犯罪情狀顯可憫恕，雖科以法定最低刑度即無期徒刑猶嫌
    過重，爰各依刑法第59條之規定酌減其刑，並就罰金刑部分
    先加後減。
(五)被告戊○○於偵查及審判中均自白如附表所示販賣海洛因之
    犯罪事實，所犯各罪均應依毒品危害防制條例第17條第2項
    規定減輕其刑，並遞減之。
(六)被告戊○○所犯如附表所示販賣第一級毒品各罪間，犯意各
    別，行為互殊，應予分論併罰。
五、原審因而適用刑事訴訟法第299條第1項前段、修正前毒品危
    害防制條例第4條第1項、毒品危害防制條例第4條第1項、第
    17條第2項、第19條第1項、刑法第2條、第11條、第28條、
    第47條第1項、第59條、第51條第5款等規定，並審酌被告戊○○、丁○○均有多次犯罪前科，被告戊○○國中肄業、被
    告丁○○國中畢業之智識程度，渠等經濟貧寒之生活狀況，
    均明知海洛因係戕害人身心之毒品，為貪圖不法利益，竟販
    賣予他人施用，危害社會治安及國民健康，且販賣毒品為政
    府戮力查緝之罪，海洛因足以使施用者導致精神、性格異常
    ，造成生命危險之生理成癮性及心理依賴性，惟念被告等各
    次販賣海洛因之所得非多，數量均微，被告戊○○坦承犯行
    之犯後態度等一切情狀，分別量處被告戊○○如附表所示之
    刑，定其執行刑為有期徒刑15年6月，量處被告丁○○有期
    徒刑15年3月。並就被告戊○○、丁○○如犯罪事實欄所載
    各次因販賣第一級毒品所得之金額，雖均未扣案，仍應依毒
    品危害防制條例第19條第1項規定，分別宣告沒收，如全部
    或一部不能沒收時，以其財產抵償之，其中如附表編號6所
    示部分，則由被告戊○○、丁○○連帶沒收或抵償。另敘明
    本件被告等所持用門號0000000000行動電話，雖係供被告等
    人販賣第一級毒品犯罪所用之物，惟該門號行動電話乃連松
    生所申設，有雙向通聯紀錄內之客戶資料在卷可憑（見雙向
    通聯紀錄卷第14頁），被告戊○○亦稱其非申請使用人(原
    審卷第127頁反面)，且無其他證據證明被告等人為該行動電
    話機具或SIM卡之所有人，均不得諭知沒收。其認事用法，
    核無違誤，量刑亦屬允當。檢察官就被告戊○○部分提起上
    訴，指毒品危害防制條例第17條之修正、增訂，應自98年11
    月20日始行生效，原審於98年11月4日判決時，尚無新舊法
    比較及減輕其刑之情形；而被告戊○○提起上訴，指原判決
    未依毒品危害防制條例第17條第2項規定減輕其刑，係適用
    法律不當；另被告丁○○則以前詞置辯，否認犯行，指摘原
    判決不當。惟毒品危害防制條例第17條之修正、增訂，應自
    98年5月22日生效，業如前述，而被告戊○○部分，因其於
    偵查中及審判中自白，已依毒品危害防制條例第17條第2項
    規定減輕其刑(見原判決第18頁末行、第19頁首2行)，至被
    告丁○○部分，其犯罪事證明確，亦詳如前述，是檢察官及
    被告戊○○、丁○○之上訴，均無理由，應予駁回。
據上論斷，應依刑事訴訟法第368條，判決如主文。
本案經檢察官甲○○到庭執行職務。
中    華    民    國    99    年    10    月    12    日
            刑事第十一庭  審判長法  官  郭  同  奇
                                法  官  陳  慧  珊
                                法  官  洪  曉  能
以上正本證明與原本無異。
如不服本判決應於收受送達後十日內向本院提出上訴狀，其未敘
述上訴之理由者並得於提起上訴後十日內向本院補提理由書（均
須按他造當事人之人數附繕本）「切勿逕送上級法院」。
                                書記官  林  明  冬
中    華    民    國    99    年    10    月    12    日
附錄本案論罪科刑法條
修正前毒品危害防制條例第4條1項：
製造、運輸、販賣第一級毒品者，處死刑或無期徒刑；處無期徒
刑者，得併科新臺幣一千萬元以下罰金。
現行毒品危害防制條例第4條第1項：
製造、運輸、販賣第一級毒品者，處死刑或無期徒刑；處無期徒
刑者，得併科新臺幣二千萬元以下罰金。
 附表
┌──┬───┬───┬───┬──────────┬──────────┐
│編號│購毒者│時  間│地  點│販 賣 毒 品 之 方 式│罪                刑│
├──┼───┼───┼───┼──────────┼──────────┤
│ 1  │段雲智│97年10│台中縣│段雲智以公用電話撥打│戊○○販賣第一級毒品│
│    │      │月中旬│后里鄉│門號0000000000行動電│，累犯，處有期徒刑捌│
│    │      │某日  │高速公│話與戊○○聯繫洽購毒│年陸月。未扣案之販賣│
│    │      │      │路后里│品後，戊○○旋即至約│第一級毒品所得新臺幣│
│    │      │      │交流道│定地點，以新臺幣（下│伍佰元沒收，如全部或│
│    │      │      │之陸橋│同）500 元之價格，販│一部不能沒收時，以其│
│    │      │      │上    │賣第一級毒品海洛因 1│財產抵償之。        │
│    │      │      │      │包予段雲智。        │                    │
├──┼───┼───┼───┼──────────┼──────────┤
│ 2  │段雲智│97年12│台中縣│段雲智以公用電話撥打│戊○○販賣第一級毒品│
│    │      │月25日│后里鄉│門號0000000000行動電│，累犯，處有期徒刑捌│
│    │      │      │七星公│話與戊○○聯繫洽購毒│年陸月。未扣案之販賣│
│    │      │      │園    │品後，戊○○旋即至約│第一級毒品所得新臺幣│
│    │      │      │      │定地點，以1,000元之 │壹仟元沒收，如全部或│
│    │      │      │      │價格，販賣第一級毒品│一部不能沒收時，以其│
│    │      │      │      │海洛因1包予段雲智。 │財產抵償之。        │
├──┼───┼───┼───┼──────────┼──────────┤
│ 3  │葉志平│98年 1│台中縣│葉志平以公用電話撥打│戊○○販賣第一級毒品│
│    │      │月下旬│后里鄉│門號0000000000行動電│，累犯，處有期徒刑捌│
│    │      │某日  │七星公│話與戊○○聯繫洽購毒│年陸月。未扣案之販賣│
│    │      │      │園    │品後，戊○○旋即至約│第一級毒品所得新臺幣│
│    │      │      │      │定地點，以 1,500元之│壹仟伍佰元沒收，如全│
│    │      │      │      │價格，販賣第一級毒品│部或一部不能沒收時，│
│    │      │      │      │海洛因1包予葉志平。 │以其財產抵償之。    │
├──┼───┼───┼───┼──────────┼──────────┤
│ 4  │葉志平│98年 2│台中縣│葉志平以公用電話撥打│戊○○販賣第一級毒品│
│    │      │月上旬│后里鄉│門號0000000000行動電│，累犯，處有期徒刑捌│
│    │      │某日  │七星公│話與戊○○聯繫洽購毒│年陸月。未扣案之販賣│
│    │      │      │園    │品後，戊○○旋即至約│第一級毒品所得新臺幣│
│    │      │      │      │定地點，以 1,000元之│壹仟元沒收，如全部或│
│    │      │      │      │價格，販賣第一級毒品│一部不能沒收時，以其│
│    │      │      │      │海洛因1包予葉志平。 │財產抵償之。        │
├──┼───┼───┼───┼──────────┼──────────┤
│ 5  │乙○○│98年 2│台中縣│乙○○經由張淑華撥打│戊○○販賣第一級毒品│
│    │      │月上旬│后里鄉│門號0000000000行動電│，累犯，處有期徒刑捌│
│    │      │某日  │高速公│話與戊○○聯繫洽購毒│年柒月。未扣案之販賣│
│    │      │      │路后里│品後，戊○○旋即至約│第一級毒品所得新臺幣│
│    │      │      │收費站│定地點，以 2,000元之│貳仟元沒收，如全部或│
│    │      │      │附近產│價格，販賣第一級毒品│一部不能沒收時，以其│
│    │      │      │業道路│海洛因1包予乙○○。 │財產抵償之。        │
│    │      │      │旁    │                    │                    │
├──┼───┼───┼───┼──────────┼──────────┤
│ 6  │乙○○│98年 2│台中縣│乙○○經由張淑華撥打│戊○○共同販賣第一級│
│    │      │月16日│后里鄉│門號0000000000行動電│毒品，累犯，處有期徒│
│    │      │上午11│三重路│話與戊○○聯繫洽購毒│刑捌年捌月。未扣案之│
│    │      │時許  │8 號劉│品後，戊○○即指示具│販賣第一級毒品所得新│
│    │      │      │志明住│有犯意聯絡之丁○○駕│臺幣陸仟元與丁○○連│
│    │      │      │處    │車至台中縣后里鄉高速│帶沒收，如全部或一部│
│    │      │      │      │公路后里收費站附近產│不能沒收時，以其與詹│
│    │      │      │      │業道路旁，引導乙○○│益賓之財產連帶抵償之│
│    │      │      │      │、張淑華至戊○○住處│。                  │
│    │      │      │      │，由乙○○交付 6,000│                    │
│    │      │      │      │元之價金，向戊○○購│                    │
│    │      │      │      │買海洛因，戊○○乃指│                    │
│    │      │      │      │示丁○○自櫥櫃取出第│                    │
│    │      │      │      │一級毒品海洛因 1包交│                    │
│    │      │      │      │予乙○○。          │                    │
├──┼───┼───┼───┼──────────┼──────────┤
│ 7  │于鴻龍│98年 3│台中縣│于鴻龍以0000000000號│戊○○販賣第一級毒品│
│    │      │月 5日│后里鄉│行動電話撥打門號0917│，累犯，處有期徒刑捌│
│    │      │下午某│三重路│242249行動電話與劉志│年陸月。未扣案之販賣│
│    │      │時    │8 號劉│明聯繫洽購毒品後，旋│第一級毒品所得新臺幣│
│    │      │      │志明住│騎機車至戊○○住處，│壹仟元沒收，如全部或│
│    │      │      │處    │由戊○○以 1,000元之│一部不能沒收時，以其│
│    │      │      │      │價格，販賣第一級毒品│財產抵償之。        │
│    │      │      │      │海洛因1包予于鴻龍。 │                    │
├──┼───┼───┼───┼──────────┼──────────┤
│ 8  │于鴻龍│98年 3│台中縣│于鴻龍以0000000000號│戊○○販賣第一級毒品│
│    │      │月 8日│后里鄉│行動電話撥打門號0917│，累犯，處有期徒刑捌│
│    │      │下午 3│三重路│242249行動電話與劉志│年陸月。未扣案之販賣│
│    │      │、4 時│8 號劉│明聯繫洽購毒品後，旋│第一級毒品所得新臺幣│
│    │      │許    │志明住│騎機車載其女友徐詩玟│壹仟元沒收，如全部或│
│    │      │      │處    │至戊○○住處，由劉志│一部不能沒收時，以其│
│    │      │      │      │明以 1,000元之價格，│財產抵償之。        │
│    │      │      │      │販賣第一級毒品海洛因│                    │
│    │      │      │      │1包予于鴻龍。       │                    │
├──┼───┼───┼───┼──────────┼──────────┤
│ 9  │張淑華│98年 3│台中縣│張淑華撥打門號091724│戊○○販賣第一級毒品│
│    │      │月間某│后里鄉│2249行動電話與戊○○│，累犯，處有期徒刑捌│
│    │      │日    │后里國│聯繫洽購毒品後，劉志│年陸月。未扣案之販賣│
│    │      │      │小附近│明旋即至約定地點，以│第一級毒品所得新臺幣│
│    │      │      │之甲后│500 元之價格，販賣第│伍佰元沒收，如全部或│
│    │      │      │路旁  │一級毒品海洛因 1包予│一部不能沒收時，以其│
│    │      │      │      │張淑華。            │財產抵償之。        │
└──┴───┴───┴───┴──────────┴──────────┘

司法院資訊處製作；財團法人民間司法改革基金會備份。
